臺灣高等法院民事裁定　　　　　　　　　100年度抗字第242號
抗　告　人　張桂糸
相　對　人　福崇寺
法定代理人　高素霞
上列抗告人與相對人間停止執行事件，對於中華民國100年1月13
日臺灣宜蘭地方法院100年度聲字第3號裁定，提起抗告，本院裁
定如下：
    主  文
抗告駁回。
抗告訴訟費用由抗告人負擔。
原裁定所命供擔保之金額更正為新臺幣參拾壹萬伍仟柒佰柒拾柒
元。
    理  由
一、按強制執行程序開始後，除法律另有規定外，不停止執行；
    有回復原狀之聲請，或提起再審或異議之訴，或對於和解為
    繼續審判之請求，或提起宣告調解無效之訴、撤銷調解之訴
    ，或對於許可強制執行之裁定提起抗告時，法院因必要情形
    或依聲請定相當並確實之擔保，得為停止強制執行之裁定，
    強制執行法第18條定有明文。又法院定擔保金額而准許停止
    強制執行之裁定者，該項擔保係備供債權人因停止執行所受
    損害之賠償，其數額應依標的物停止執行後，債權人未能即
    時受償或利用該標的物所受之損害額，或其因另供擔保強制
    執行所受之損害額定之，非以標的物之價值或其債權額為依
    據（最高法院91年度台抗字第429號裁定意旨參照）。至法
    院依強制執行法第18條第2項規定，以裁定命債務人供擔保
    後停止強制執行，其擔保金額之多寡應如何認為相當，原屬
    於法院職權裁量之範圍，如已斟酌債權人因停止強制執行不
    當所應受之損害為衡量之標準，為非當事人所可任意指摘，
    惟抗告法院仍得依職權認定該擔保金是否相當，予以提高或
    降低之（最高法院98年度台抗字第162號、85年度台抗字第3
    81號裁定意旨參照）。
二、抗告意旨略以：伊前以在原法院提起99年度訴字第352號第
    三人異議之訴為由，聲請供擔保停止原法院99年度司執字第
    12232號拆屋還地強制執行程序，嗣經原法院裁定准許。惟
    伊提起第三人異議之訴，係請求撤銷上開執行事件之執行名
    義所判准拆除原裁定附圖所示坐落宜蘭縣礁溪鄉○○段71地
    號土地（下稱系爭土地）上編號Ｃ其中面積10.02平方公尺
    及編號Ｄ面積25.12平方公尺之房屋，連同上開基地與伊在
    該訴訟所繪製Ａ’面積2.38平方公尺，合計37.52平方公尺
    土地返還相對人。原法院以系爭土地35.14平方公尺，按地
    價每平方公尺新臺幣（下同）5萬5,300元，依上訴至第三審
    之事件推估至判決確定需時3又1/4年，而計算擔保金為50萬
    2,642元。然該地價並非土地申報地價，原裁定所命擔保金
    額有誤。另原法院100年度聲字第2號裁定，同屬就原法院前
    揭強制執行事件所提異議之訴，而聲請停止執行，並已裁定
    獲准，該裁定核定應供擔保金，應已包括伊聲請停止執行部
    分，伊無重複供擔保之義務云云。
三、經查：抗告人前以伊在原法院已提起99年度訴字第352號第
    三人異議之訴，而聲請裁定停止原法院99年度司執字第1223
    2號拆屋還地強制執行事件之執行程序等語。經原法院調取
    前揭執行及訴訟卷宗審究後，認其聲請為有理由，而依強制
    執行法第18條第2項規定，命抗告人供擔保准其所請，經核
    尚無不合。至抗告人提起前揭第三人異議之訴，係請求原法
    院上開強制執行事件，就原裁定附圖編號C部分其中10.02平
    方公尺之建物應予拆除，並將坐落之基地及該附圖編號D部
    分25.12平方公尺之土地返還予相對人之強制執行程序應予
    撤銷等情，業據本院調閱該民事卷宗查明屬實，並有該判決
    書附卷可參（見本院卷第16-21頁）。是原裁定於此範圍內
    ，裁定停止上開強制執行程序，自無違誤。又相對人因本件
    停止執行所受損害，乃相當於無法使用或利用系爭土地面積
    共35.14平方公尺之利益。爰斟酌本件停止執行後，抗告人
    所提第三人異議之訴，依各級法院辦案期限實施要點第2點
    規定，通常程序第一審為1年4月，第二審為2年，第三審為1
    年，並參酌該訴訟第一審已於民國100年2月25日判決等情，
    有上開判決附卷足佐，依此推估兩造進行該訴訟之審判期間
    約共計3年3月（即3.25年），再參照土地法第97條租金以不
    超過土地申報地價年息10%之限制，而系爭土地為建地，法
    定租金應以每年年息8%計算為合理，至系爭土地申報地價為
    每平方公尺5,200元，有土地登記謄本附於原法院99年度訴
    字第352號卷宗足稽（見該卷第22頁），則相對人在此期間
    內可能造成租金之損害為4萬7,509元【計算式：系爭土地申
    報地價5,200元/㎡×土地面積35.14㎡×8%×3.25年＝47,50
    9元，元以下四捨五入】。惟斟酌系爭土地公告現值高達55,
    300元，有上開土地登記謄本可查，若相對人將該部分土地
    ，按公告現值價賣，則可得價金為194萬3,242元【計算式：
    55,300元/㎡×35.14㎡＝1,943,242元】，以法定利率年息5
    %計算，依前所述推估兩造進行訴訟之審判期間約3.25年，
    則相對人在此期間內可能造成利息之損害為31萬5,777元【
    計算式：1,943,242元×5%×3.25年＝315,777元，元以下四
    捨五入】，本院綜攬前述各節情形，認相對人在此期間內可
    能造成利息之損害即31萬5,777元，較能接近其實際因此未
    能即時利用該標的物所受之損害額。另原法院100年度聲字
    第2號裁定，雖同屬因對原法院前揭強制執行事件提起債務
    人異議之訴，而聲請停止執行，並裁定獲准，然該聲請事件
    聲請人為游清子、雷禹霆、林游秀苗、游秀鶴等人，此有該
    裁定書附卷足憑（見本院卷第9-10頁），是核與本件聲請所
    憑訴訟事件，無論訴訟標的或當事人均有所不同，抗告人主
    張原法院100年度聲字第2號裁定所命供擔保金，應已包括本
    件聲請之擔保金，其無重複供擔保義務云云，殊無可取。
四、綜上所述，原裁定准抗告人供擔保而為停止執行乙節，並無
    違誤，應予維持。抗告論旨指摘原裁定不當，求予廢棄，為
    無理由，應予駁回。又命抗告人提供之擔保金額，係屬法院
    職權，原法院斟酌抗告人提供之擔保金，由本院更正後，裁
    定如主文所示。
據上論結，本件抗告為無理由，依強制執行法第30條之1，民事
訴訟法第495條之1第1項、第449條1項、第95條、第78條，裁定
如主文。
中    華    民    國   100    年    3     月    30    日
                    民事第二十庭
                          審判長法  官  張  蘭
                                法  官  黃莉雲
                                法  官  王漢章
正本係照原本作成。
本裁定除以適用法規顯有錯誤為理由外，不得再抗告。如提起再
抗告，應於收受後10日內委任律師為代理人向本院提出再抗告狀
。並繳納再抗告費新台幣１千元。
中    華    民    國   100    年    3     月    30    日
                                書記官  林淑貞